【裁判字號】    91,訴,780
【裁判日期】    920325
【裁判案由】    違反毒品危害防制條例
【裁判全文】
臺灣新竹地方法院刑事判決                          九十一年度訴字第七八號
    公  訴  人  臺灣新竹地方法院檢察署檢察官
    被      告  甲○○
右列被告因違反毒品危害防制條例案件，經檢察官提起公訴（九十一年度毒偵字第一
三九三號），本院判決如左：
    主  文
甲○○連續施用第一級毒品，累犯，處有期徒刑捌月，扣案之第一級毒品海洛因淨重
零點伍捌公克（包裝重零點貳貳公克）沒收銷燬；又連續施用第二級毒品，累犯，處
有期徒刑伍月，扣案之第二級毒品安非他命玖小包毛重共貳壹點公克沒收銷燬，吸
食器壹具沒收。應執行有期徒刑壹年，扣案之第一級毒品海洛因淨重零點伍捌公克（
包裝重零點貳貳公克）、第二級毒品安非他命玖小包毛重共貳壹點公克，均沒收銷
燬，吸食器壹具，沒收。
    事  實
一、甲○○曾於民國八十七年間因違反麻醉藥品管理條例案件，經本院判處有期徒刑
    二年八月確定，並於八十九年一月十三日縮短刑期假釋出監，九十年一月十八日
    假釋期滿執行完畢。又因施用毒品案件，經本院以八十七年度毒聲字第五六號裁
    定送觀察勒戒後，因認無繼續施用毒品之傾向，經臺灣新竹地方法院檢察署檢察
    官於八十七年七月十日以八十七年度偵字第三六九四號為不起訴處分確定。詎甲
    ○○復基於施用第一級毒品海洛因之概括犯意，自九十一年十月十五日起至同年
    十月底某日止，在其位於新竹市○○里○鄰○○路二０一巷六五弄十二號住處，
    將海洛因摻入香煙之方式，連續施用第一級毒品海洛因數次；並又基於施用第二
    級毒品安非他命之概括犯意，自九十一年九月初起至同年十一月七日止，連續多
    次在其上開住處，將安非他命置於玻璃球內，其下以火燒烤，吸食所產生之煙霧
    之方式，施用第二級毒品安非他命，施用頻率不定。嗣經警於九十一年十一月七
    日晚上六時許，持搜索票在其上開住處查獲，並扣得第一級毒品海洛因淨重０．
    五八公克（包裝重０．二二公克）、第二級毒品安非他命九小包毛重共二一．三
    公克、吸食器一具。甲○○前開行為經本院九十一年度毒聲字第一０三一號裁定
    送臺灣新竹看守所附設勒戒所觀察勒戒後，認有繼續施用毒品之傾向，臺灣新竹
    地方法院檢察署檢察官依此而聲請強制戒治，亦經本院於九十一年十二月五日以
    九十一年度毒聲字第一一二０號裁定令入戒治處所施以強制戒治一年。
二、案經新竹市警察局移送臺灣新竹地方法院檢察署檢察官偵查起訴。
    理  由
一、訊據被告被告甲○○對於有於前揭時間、地點，以前開方法分別連續施用第一級
    毒品海洛因及第二級毒品安非他命多次之事實坦白承認，其尿液經送驗結果，亦
    呈甲基安非他命陽性反應，此有新竹市警察局辦理煙毒、麻醉藥品案尿液送驗受
    檢人真實姓名代號對照表暨送驗登記簿、新竹市衛生局九十一年十一月十六日竹
    市衛六字第一四一一五號不法藥物尿液初步篩檢報告書各一紙附卷可證，此外，
    復有第一級毒品海洛因淨重０．五八公克（包裝重０．二二公克）、第二級毒品
    安非他命九小包毛重共二一．三公克、吸食器一具、電子磅秤一個及分裝五十個
    扣案可稽，被告自白與事實相符。又被告前執行一次觀察勒戒後，因認無繼續施
    用毒品之傾向，由臺灣新竹地方法院檢察署檢察官為不起訴處分確定，此次所經
    送觀察勒戒後認有繼續施用毒品之傾向，而由本院裁定令入戒治處所施以強制戒
    治一年等情，亦有臺灣新竹地方法院檢察署八十七年度偵字第三六九四號不起訴
    處分書、觀察勒戒處分執行指揮書、戒治處分執行指揮書、本院九十一年度毒聲
    字第一０三一、一一二０號裁定書、臺灣新竹地方法院檢察署刑案資料查註紀錄
    表、臺灣高等法院被告全國前案紀錄表各一份附卷可參，被告甲○○再犯本件連
    續施用第一、二級毒品之犯行，應予依法論科。
二、核被告甲○○所為，係犯毒品危害防制條例第十條第一項及第二項之非法施用第
    一級、第二級毒品罪。被告因施用第一、二級毒品而持有第一、二級毒品之低度
    行為，應為施用第一、二級毒品之高度行為所吸收，均不另論罪。又被告所為多
    次施用第一、二級毒品行為，時間緊接，各犯罪構成要件相同，顯均係出於概括
    之犯意為之，應均依連續犯之規定論以一罪，並均依法加重其刑。被告所犯之連
    續施用第一級毒品罪及連續施用第二級毒品罪，犯意各別，罪名不同，應分論併
    罰。查被告曾於八十七年間因違反麻醉藥品管理條例案件，經本院判處有期徒刑
    二年八月確定，並於八十九年一月十三日縮短刑期假釋出監，九十年一月十八日
    假釋期滿執行完畢，有臺灣新竹地方法院檢察署刑案資料查註紀錄表及臺灣高等
    法院被告全國前案紀錄表各一份在卷可稽，其於五年內再犯本件有期徒刑以上之
    罪，為累犯，依刑法第四十七條規定加重其刑。公訴意旨雖未提及被告於九十一
    年十月十五日至同年十月底止亦有施用第一級毒品海洛因，惟被告於偵查及本院
    訊問、審理時均明確表示係從十月十五日起開始施用，而此部分與公訴人起訴之
    犯罪事實既具連續犯裁判上一罪關係，本院自應併予審理，附此敘明。爰審酌安
    非他命及海洛因等毒品，危害施用者之神經中樞，使施用者產生幻聽及幻想之症
    狀，對施用者之健康產生不良之影響，同時因幻聽及幻想結果亦可能使施用者對
    周遭之人施暴，對公共秩序產生危害，且被告經過勒戒後，猶不知自制，再度施
    用毒品，惟於本院審理時坦承犯行，態度良好、尚有悔意等一切情狀，分別量處
    如主文所示之刑，並定其應執行之刑。扣案之第一級毒品海洛因淨重０．五八公
    克（包裝重０．二二公克）、第二級毒品安非他命九小包毛重共二一．三公克，
    依毒品危害防制條例第十八條第一項規定沒收銷燬；吸食器一具為被告所有供犯
    罪所用之物，已據被告自承在卷，依刑法第三十八條第一項第二款規定沒收；至
    於查獲時另扣得之電子磅秤一個及分裝五十個，被告否認為其所有，且無證據證
    明係供前揭犯罪所用之物，又非違禁物，爰不為沒收之諭知，附此敘明。
據上論斷，依刑事訴訟法第二百九十九條第一項前段，毒品危害防制條例第十條第一
項、第二項、第十八條第一項前段，刑法第十一條前段、第五十六條、第四十七條、
第五十一條第五款、第三十八條第一項第二款，判決如主文。
本案經檢察官陳榮林到庭執行職務
中      華      民      國    九十二    年      三      月    二十五    日
                                臺灣新竹地方法院刑事第一庭
                                    審判長法  官  賴  淑  敏
                                          法  官  李  珮  瑜
                                          法  官  楊  麗  文
右正本證明與原本無異。
如不服本判決，應於判決送達後十日內向本院提出上訴狀( 應附繕本 )，上訴於
臺灣高等法院。
                                          書記官  陳  秀  子
中      華      民      國    九十二    年      三      月    二十五    日
附錄本判決論罪科刑法條全文
毒品危害防制條例第十條第一項、第二項
施用第一級毒品者，處六月以上五年以下有期徒刑。
施用第二級毒品者，處三年以下有期徒刑。


司法院資訊處製作；財團法人民間司法改革基金會備份。
